臺灣臺南地方法院刑事判決
110年度訴字第509號
公  訴  人  臺灣臺南地方檢察署檢察官
被      告  楊智賢



            蔡坤男


上列被告因傷害等案件，經檢察官提起公訴（110年度調少連偵
字第1號），本院判決如下：
    主  文
甲○○共同犯毀損他人物品罪，處有期徒刑伍月，如易科罰金，以
新臺幣壹仟元折算壹日。　　
乙○○成年人與少年共同犯毀損他人物品罪，處有期徒刑參月，如
易科罰金，以新臺幣壹仟元折算壹日。
　　　　事  實
一、緣丙○○之子謝志成積欠陳家騏賭債新臺幣（下同）1千萬元
    ，已返還391萬4千元，尚欠608萬6千元，經丙○○代理謝志成
    於民國109年1月15日在臺南市佳里區調解委員會與陳家騏成
    立調解，約定上述債務以230萬清償，當場以現金給付50萬
    元，另約定自109年2月15日起每月15日給付15萬元，分12期
    給付，直至付清為止。惟嗣謝志成未履行調解條件，陳家騏
    將此事告知友人甲○○，甲○○於109年4月25日下午5時許，先
    自行前往丙○○所擺設位於臺南市○○區○○路000號對面之水果
    攤，向丙○○索討欠款未果。翌（26）日下午5時26分許，甲○○再次至該水果攤向丙○○索討欠款，遭丙○○拒絕，竟與乙○○
    、少年陳○章（93年4月生，真實姓名年籍詳卷，涉犯毀損等
    罪，另經本院少年法庭審理後裁定）基於毀損之犯意聯絡，
    指示乙○○於同日下午5時32分許，前往丙○○經營之上開攤車
    前，掀翻丙○○之攤位鐵架上之木板，造成擺放在鐵架木板上
    之水果一批（共計價值5萬元）掉落於地不堪食用，足以生
    損害於丙○○。嗣經丙○○報警處理，經警調閱監視器後，始查
    悉上情。
二、案經丙○○訴請臺南市政府警察局佳里分局報告臺灣臺南地
    方檢察署檢察官偵查起訴。
    理  由
壹、證據能力部分
一、被告甲○○、乙○○主張：　　
(一)證人少年陳○章於109年5月1日警詢時之證述不同意有證據能
    力。
(二)其餘供述及非供述證據均同意有證據能力（本院卷第337至3
    38頁）。　　
二、本院對證據能力之判斷：
　　按被告以外之人於審判外之言詞或書面陳述，除法律有規定
    者外，不得作為證據；又被告以外之人於檢察事務官、司法
    警察官或司法警察調查中所為之陳述，與審判中不符時，其
    先前之陳述具有較可信之特別情況，且為證明犯罪事實存否
    所必要者，得為證據，刑事訴訟法第159條第1項、第159條
    之2分別定有明文。
(一)證人少年陳○章於109年5月1日警詢時之證述：
　　按所稱「先前之陳述具有較可信之特別情況」，係指被告以
    外之人先前於檢察事務官、司法警察官或司法警察調查中所
    為之陳述，與審判中不符，而從先前與審判中各個陳述之外
    部附隨環境或條件觀察比較，先前之陳述，較為自然可信而
    足以取代審判中之陳述者而言（最高法院95年度台上字第37
    47號判決意旨參照）。所謂「與審判中不符」，並非僅指全
    部不符而言，凡部分不符，或審判期日行交互詰問時未經提
    問，致證人無從為陳述或為完整陳述等情形，均屬之，蓋法
    院既賦與訴訟當事人詰問證人之機會，其未加以詰問部分，
    即可推定有意節省時間、勞費而不加以爭執，當無禁止法院
    在審酌「先前之陳述具有較可信之特別情況」後，採為證據
    之理。又所謂「具有較可信之特別情況」（即學理上所稱之
    「特信性」），係指其陳述係在特別可信為真實之情況下所
    為者而言，例如被告以外之人出於自然之發言、臨終前之陳
    述，或違反自己利益之陳述等特別情形均屬之。蓋被告以外
    之人在類此特別情況下所為之陳述，就通常而言，其虛偽之
    可能性偏低，可信之程度較高，若該項陳述為證明犯罪事實
    存否所必要，依上規定，自得構成傳聞法則之例外，而承認
    其證據能力（最高法院94年度台上字第5490號判決意旨參照
    ）。查證人陳○章於109年5月1日警詢時之證述，就本案關於
    「在車上乙○○說他要到黃昏市場，因為那裏有人欠他錢，他
    要去要回來，又說對方沒有依約還錢，打電話去還是不肯還
    錢，就算判決說每個月要還錢，對方還是賴皮，已經積欠好
    幾個月的款項，所以我就跟他一起去討債。」、「我們在等
    候綽號『賢哥』（乙○○乾哥）的消息」、「是因為他要幫賢哥
    討債」、「我真的以為是欠甲○○錢」等節，與其於審判中所
    述不符，本院審酌證人陳○章於警詢證述之日期距案發日較
    近，當時記憶自較深刻，可立即反應所知，不致因時隔日久
    而遺忘案情，亦較無來自被告2人同庭在場之壓力而出於虛
    偽不實之指證，或事後串謀而故為迴護被告2人，堪認證人
    陳○章於警詢中所為之陳述，客觀上應具有可信之特別情況
    ，且為證明被告2人犯罪事實存否所必要，依前揭說明，其
    於警詢中之證言即具有證據能力，自得作為證據。
(二)本案判決所引用其他具傳聞性質之各項證據資料（不含前開
    證據能力爭執部分），因檢察官、被告2人於本院審理中均
    未聲明異議，本院審酌該等證據資料作成之情況，核無違法
    取證或其他瑕疵，且與待證事實有關連性，認為適當得為證
    據，依刑事訴訟法第159條之5規定，均有證據能力。
(三)又本判決所引用之非供述證據，查無違反法定程序取得之情
    形，依刑事訴訟法第158條之4規定之反面解釋，均具有證據
    能力。
貳、實體部分
一、被告二人之辯解：
(一)被告甲○○固坦承其友人陳家騏告知其有關丙○○之子謝志成積
    欠陳家騏賭債之事，其於109年4月25日下午5時許，先自行
    前往臺南市○○區○○路000號對面之水果攤，向丙○○索討陳家
    騏之欠款未果，又再於翌(26)日下午5時26分許前往水果攤
    ，向丙○○索討陳家騏之欠款，遭丙○○拒絕後離開，有打電話
    給乙○○之事實，惟矢口否認有何毀損之犯行，辯稱：我與翻
    攤之事無關等語。
(二)訊據被告乙○○固坦承事實欄所載毀損犯行，惟否認與少年共
    犯，亦否認知悉陳○章未滿18歲，辯稱：我與陳○章去丙○○攤
    位看水果的時候，丙○○在罵人，我以為她在罵我，我就問丙○○說你是否看不起我，所以罵我，我才翻她的攤，只有我掀
    翻攤架而已，陳○章沒有動手云云。
二、經查：　
(一)被告甲○○受陳家騏之委託，於109年4月26日下午5時26分許
    ，向經營水果攤攤車之告訴人丙○○索討欠款，遭告訴人丙○○
    拒絕。被告乙○○於同日下午5時32分許，前往丙○○經營之上
    開攤車前，掀翻丙○○之攤位鐵架，造成擺放在鐵架木板上之
    水果一批掉落而損壞等情，業據被告二人於本院不爭執（本
    院卷第78至79頁），並經證人即告訴人丙○○、證人陳○章於
    警詢、偵查中及本院審理時、證人陳家騏於警詢時證述明確
    ，並有監視器錄影畫面翻拍照片24張（警卷第53至83頁）、
    臺灣臺南地方檢察署檢察官交辦案件勘驗報告1份（偵二卷
    第35至56頁）、本院110年8月30日準備期日勘驗監視器之勘
    驗筆錄暨擷取照片15張（本院卷第97至119頁）、本院111年
    3月14日準備期日勘驗陳○章109年5月1日警詢錄影檔之勘驗
    筆錄暨擷取照片1張（本院卷第246至261頁）、本院111年9
    月7日準備程序期日當庭勘驗監視器錄影畫面之勘驗筆錄暨
    擷取照片14張（本院卷第392至415頁）附卷可證，此部分事
    實，先堪認定。
(二)告訴人丙○○之子謝志成積欠陳家騏賭債1千萬元，已返還391
    萬4千元，尚欠608萬6千元，經丙○○代理謝志成於109年1月1
    5日在臺南市佳里區調解委員會與陳家騏成立調解，約定上
    述債務以230萬清償，丙○○當場以現金給付50萬元，另約定
    自109年2月15日起每月15日給付15萬元，分12期給付，直至
    付清為止。惟謝志成未履行調解條件，陳家騏將此事告知友
    人甲○○，甲○○於109年4月25日下午5時許，先自行前往丙○○
    所擺設位於臺南市○○區○○路000號對面之水果攤，向丙○○索
    討欠款未果。翌（26）日下午5時26分許，再次至該水果攤
    向丙○○索討欠款遭拒絕，甲○○離開時撥打電話給乙○○之事實
    ，經被告甲○○於警詢時及審理中分別供承在卷（警卷第4至6
    頁、本院卷第447頁），且有被告甲○○提出之謝志成與陳家
    騏之臺南市佳里區調解委員會109年1月15日調解筆錄1份在
    卷可參（警卷第45至47頁），足認被告甲○○確因謝志成未依
    調解內容履行109年2月至4月間之每月15萬元欠款，而至丙○○之攤位索討陳家騏之債務，且於離開時水果攤時撥打電話
    給乙○○。
(三)經本院當庭勘驗案發時及案發前後之監視器錄影檔案，勘驗
    內容如附表一、二所示，有前揭本院勘驗筆錄、擷取照片在
    卷足憑。
　⒈依臺南市○○區○○路000號對面之監視器畫面觀之（拍攝時間較
    實際時間慢約14分鐘），被告甲○○於17時13分28秒（實際時
    間17時27分），手持A4大小白色紙張於丙○○攤車前與丙○○談
    話，於17時16分49秒（實際時間17時30分），甲○○離開攤車
    處，往後方停車場走，從褲子口袋拿出物品（甲○○自承該物
    品為電話）。於17時17分42秒（實際時間17時31分），被告
    乙○○一邊講電話，一邊與證人陳○章往右走至丙○○攤車後方
    ，乙○○掛電話後，走到丙○○攤位前，於17時18分6秒時（實
    際時間17時32分），雙手將靠近丙○○之攤桌上水果掃落，復
    於17時18分10秒（實際時間17時32分）將小貨車後方處攤桌
    掀翻，其後陳○章掀起小貨車中段處攤桌，約5秒後再翻小貨
    車車頭處攤桌，但未成功翻倒，17時18分20秒（實際時間17
    時32分），乙○○、陳○章2人往畫面左方離開。
　⒉文化路東往西之監視器畫面：於17時27分44秒開始，乙○○與
    陳○章於畫面右側白色汽車後方停留約2分鐘，17時29分10秒
    ，乙○○開始使用手機打電話，於17時29分42秒時，乙○○通話
    結束，與陳○章跨越馬路往安西路前進，於17時29分57秒時
    進入安西路。安西路南往北之監視器畫面：於17時30分2秒
    ，乙○○與陳○章進入安西路後往南側前進，17時30分14秒時
    行至丙○○攤位小貨車車頭處。
　⒊由以上監視器畫面可知，乙○○、陳○章於案發前5分鐘即已在
    告訴人之攤位附近徘徊等待，被告甲○○先至告訴人水果攤，
    於17時30分49秒離開攤位，相隔不到1分鐘，乙○○於17時31
    分42秒時就講著電話與陳○章一起至告訴人攤位，乙○○於結
    束通話後，17時32分6秒隨即與陳○章一起翻桌之事實，可堪
    認定。
(四)告訴人丙○○於警詢時證稱：眉毛有1顆痣的男子約於109年4
    月26日17時26分前許跟我說，我兒子欠別人錢，他是替別人
    討債。該男子離去，接著2名男子均徒步走來，就翻倒我的
    水果攤等語（警卷第31至33頁）。於偵查中證稱：翻攤前一
    天甲○○就有來過，要我還15萬元。翻攤當天甲○○來找過我之
    後，甲○○有打手機，之後我的水果攤就被人翻攤。在他們翻
    攤完的當天晚上，甲○○與陳家騏還有來，並說如果沒有每個
    月還15萬元，就要再來翻攤。(翻攤的那2個人在翻攤之前有
    無與你說話？)沒有等語（偵卷第38至39頁）。審理中證稱
    ：被告甲○○去找我，叫我還錢，他說他聽組頭的話，不聽我
    解釋，之後他打電話，但是我不知道內容，被告甲○○離開後
    ，隔沒多久在庭上的乙○○突然跟一位年輕人就過來掀翻攤架
    ，讓我措手不及，我也不認識他，都沒有說什麼，就直接掀
    翻攤架了。翻桌後隔一個多小時甲○○跟組頭陳家騏有來現場
    看，陳家騏說你如果不按照時間付錢，她還有很多組人可以
    叫的等語（見本院卷第342至367頁）。被告甲○○亦供承於翻
    攤事件後的當天晚上，陪陳家騏去找丙○○等語（見本院卷第
    445頁）。審諸告訴人歷次證述，就被告甲○○於翻攤前向其
    討債，隨後2名男子到場，就直接掀翻攤架，甲○○於翻攤後
    的當天晚上，與陳家騏又去找丙○○等重要情節之陳述均前後
    一致，並有監視器攝得畫面可佐，且與被告甲○○、乙○○2人
    供述之客觀事實相符，堪認證人丙○○前揭證述述堪可採信，
    足認甲○○於翻攤前、後均有至丙○○之水果攤找丙○○。
(五)被告甲○○如何與乙○○、陳○章本於毀損他人器物之犯意聯絡
    ，業據證人陳○章於109年5月1日警詢時證稱：當天乙○○開著
    一台白色CRV過來載我，車上他說他要到黃昏市場，因為那
    裏有人欠他錢，他要去要回來，又說對方沒有依約還錢，打
    電話去還是不肯還錢，就算判決說每個月要還錢，對方還是
    賴皮，已經積欠好幾個月的款項，所以我就跟他一起去討債
    。當時到達之後，車輛停放在文化路佳里國小對面的停車場
    ，我們在等候綽號「賢哥」（乙○○乾哥）的消息，期間乙○○
    拿手機打給別人，邊拿手機邊朝著水果攤方向前進，到達水
    果攤時，乙○○二話不說，直接將水果攤南側的攤架掀翻，我
    見狀也跟著將北側的攤架掀起，但是我力氣不夠，只有將攤
    架稍微掀開，乙○○走過來順走再將攤架掀起，然後我們就一
    起離開。(你是否知道「賢哥」的真實身分？)我不知道，但
    是我4月28日在佳里派出所製作筆錄的時候，他也是因為這
    個案件，警方通知他來。(係何人教唆你前往？原因為何？
    分工為何？)是乙○○載著我去的，是因為他要幫「賢哥」討
    債，乙○○是我乾哥，平時對我很好，所以我才會跟他一起去
    。我真的以為是欠甲○○錢等語（警卷第27至30頁）。經本院
    勘驗證人陳○章於109年5月1日警詢錄影光碟，內容如附表三
    ：節錄如下述：
員警甲:他說他要到黃昏市場，啊要做什麼? 陳○章:討他的錢。 員警甲:是他的錢還是他哥哥的錢? 陳○章:他頭先跟我說是要討他的錢。 員警甲:好。然後索取，跟人家要討債啦吼。 陳○章:嘿有人欠他的錢。 員警甲:啊來咧? 陳○章:啊他的意思就是說，他都好幾個月沒有還他錢，        啊他現在打電話給他，對方還不好好跟他講話。 員警甲:好。啊，你就覺得對方好可惡對不對? 陳○章:嘿。 員警甲:又說對方沒有按照規定還錢啦吼。 陳○章:嘿。 員警甲:沒有依約還錢，啊來咧?啊還有什麼? 陳○章:啊後來打給他，他就是，不給說，就不給人家說        這樣。 員警甲:又避不見面啦吼，是避不見面還是不肯還錢，打        電話給他又不要還? 陳○章:嘿。打電話給他，啊他又不讓我們講，又不讓我        們... 員警甲:好。打電話去還是不肯還錢啦吼。還是不肯還錢        啦吼。 陳○章:嘿。那時候黑字白字都寫好了。 員警甲:我知道，嘿，還是不肯還錢。啊所以，你就跟著        他一起去討債。 陳○章:嘿，他欠我們的錢不能沒有啊。 員警甲:跟他一起去討債。啊然後去的時候你們有說什麼        嗎? 陳○章:沒有啊。去的時候都沒說話。去到現場都沒說話。 員警甲:啊為什麼你們要在那邊繞來繞去? 陳○章:等人。 員警甲:等啥? 陳○章:等一些債主的人。 員警甲:甲○○對不對? 陳○章:對。 員警甲:你知道他的全名嗎?還是你只知道他叫做賢哥? 陳○章:嘿，只知道他叫做賢哥。 員警甲:你是在等消息還是要等他人來? 陳○章:等他消息。因為頭先他們都不要讓他們兩個...        欠錢都不還啊，都不讓他們兩個講。 員警甲:他是乙○○的乾哥嗎? 陳○章:嘿。 員警甲:乙○○....乾哥。綽號，賢哥。乙○○乾哥。 員警甲:啊所以說，你就是等賢哥的消息啦吼。 陳○章:嘿嘿嘿。 員警甲:阿你怎麼沒看到賢哥? 陳○章:因為那時候就說法律已經下來了，啊他現在沒有        照我們法律的時間在走。 員警甲:嘿對對對。是賢哥說的還是? 陳○章:乙○○說的。說沒有照我們的法律在走。 員警甲:乙○○說的。所以那時候他是在車上說的還是是        在? 陳○章:嘿在車上就說了。 員警甲:他都沒有，所以其實你們去到那裡他都沒有跟你        說目標是什麼?你是看他翻攤子你才... 陳○章:嘿，他都沒有。他就跟我說要去討錢，人家欠他        錢這樣。 員警甲:沒錯。好。是誰叫你去的? 陳○章:乙○○。 員警甲:乙○○啦吼。是乙○○載著我去的，然後是因為        要幫人討債。 陳○章:嗯。 員警甲:後來你才知道這帳目也不是他的嘛?啊你知道... 陳○章:也是有一半是他的。 員警甲:他有一半是他的，啊是，應該是這樣說，是賢仔        的，還是賢仔也是幫人家收的? 陳○章:賢仔的。 員警甲:確定是賢仔的? 陳○章:嘿。 員警甲:喔。好。是因為他要幫人討，他要幫賢哥討債啦        吼對不對? 陳○章:嘿。 員警甲:啊你說有一部分也是他的嗎?乙○○是這樣說吼? 陳○章:應該算是啦，因為我是沒聽...因為我知道錢是        賢哥的。 員警甲:是的。沒有錯。啊你知道賢哥到底本名叫什麼        名?啊你有看過嗎? 陳○章:我不知道。有，那天就有來。 員警甲:那天做筆錄就有跟你來嘛? 員警甲:問你是否知道賢哥的真實身分?你不知道啦吼? 陳○章:嘿。 員警甲:答我不知道，但是我幫4月28日在佳里派出所製        作筆錄的時候，他也是因為這件案件請來這裡做        筆錄嘛吼? 陳○章:嘿，警察叫他來的。 員警甲:他也是因為這個案件警方通知他... 陳○章:啊不過他沒有做筆錄欸，他只是去那裡用資料。 員警甲:有啊。 陳○章:有嗎? 員警甲:有啊。 陳○章:有這樣就有了。因為那天我有看到，但我不知道        有確定他有來做資料。 員警甲:等一下喔。4月28號7點54分有。 陳○章:這樣就有了。 員警甲:嘿。這樣沒有錯吼? 陳○章:嘿沒有錯 
   　，陳○章係自行陳述「賢哥」是與其第一次製作警詢筆錄時
     ，與其於同日至佳里派出所之人，若非陳○章真的知道「賢
     哥」之人，其如何指出其曾和「賢哥」於同日至佳里派出
     所，及證人陳○章可以明確說出乙○○說要到黃昏市場討錢，
     又說對方沒有依約還錢，當時是在等乙○○之乾哥「賢哥」
     的消息，要幫「賢哥」討債等節，若非實情，其何能知悉
     對方沒有按期還錢、「賢哥」討債此等情節，且衡諸證人
     陳○章是被告乙○○之友人，陳○章與甲○○間並無仇隙或金錢
     糾紛，證人陳○章前揭警詢證述，無從使自己免除被追訴之
     處境，實難認證人陳○章，有何設詞杜撰構陷被告甲○○之動
     機及必要，證人陳○章於109年5月1日之警詢證詞應堪採信
     。復與前揭佳里區安西路151號對面之監視器畫面、文化路
     東往西之監視器勘驗筆錄及擷取照片，互核相符；依被告
     甲○○先至告訴人水果攤向告訴人討債，離開攤位時打電話
     給已在附近等待之乙○○，相隔不到1分鐘，乙○○即講著電話
     與陳○章一起至告訴人攤位，乙○○於結束通話後，與陳○章
     隨即翻桌，可徵乙○○、陳○章確係在文化路附近等待被告甲○○之指示行事，足見被告甲○○、乙○○事前確已謀議，於甲○○討債不成時，由乙○○至丙○○攤位翻攤，被告甲○○有共同毀
     損他人物品之共謀犯意甚明。
(六)綜上，同案被告乙○○於案發前與丙○○互不相識，被告乙○○、
    陳○章係受被告甲○○指示至丙○○攤位翻攤，其等具有犯意聯
    絡之事實，可堪認定。
三、被告甲○○、乙○○辯解不可採之理由：
(一)被告甲○○雖以翻攤時其未在現場、乙○○之行為與其無關，陳
    ○章在第1次警詢、本院審理中陳述說不認識我，是警方帶風
    向叫陳○章怎麼做筆錄的，所以警方第二次筆錄不能作為證
    據，要依法院當庭所說的才能當證據云云為辯。惟查：
　⒈證人陳○章於第1次警詢時證稱：我跟乙○○買完菜後，經過水
    果攤看到丙○○怒罵，我們講完手機後，看到丙○○一直瞪著我
    們，乙○○就翻她攤桌。(你與該名眉毛有1顆痣之男子有無認
    識？)不認識等語（警卷第24-25頁）。於本院審理時固證稱
    ：乙○○經過水果攤不知道為何起口角，就直接翻桌了。5月1
    日警詢筆錄後面關於「賢哥」部分不正確，發生這件事之前
    不認識甲○○，「賢哥」這個名字是警察跟我講的。(那為何
    後來會說乙○○叫你陪他去討債？)那是丙○○在警局跟警察說
    的，警察以為是甲○○叫我們去做的，其實我們從頭到尾都不
    認識他(甲○○)，我只跟乙○○出去而已，警察之後叫丙○○去做
    筆錄時就一直說他，後來警察做筆錄時就照這個下去做。(
    「乙○○在車上跟你說他要到黃昏市場，因為那裡有人欠他錢
    ，他要去要回來，又說對方沒有依約還錢，打電話去還是不
    肯還錢，就算判決要對方每個月還錢，對方還是賴皮已經欠
    好幾個月的錢所以我跟他去討債。」這段是否事實？)這段
    沒有，是參照丙○○說的那句做筆錄的。(為什麼你要參照丙○○說的話作筆錄？)那是警察照那個筆錄下來作，是丙○○先做
    完再作我們的。這句話我沒講。(還是說你是配合丙○○這樣
    講？兩種情形，一種是沒講，一種是配合丙○○？)這句話我
    真的沒講，我父母都在旁邊旁陪我作筆錄。(「當時到達之
    後，車輛停在文化路佳里國小對面的停車場我們在等候綽號
    賢哥，乙○○乾哥的消息。」那時候有沒有這樣講？)那時候
    我也沒有這樣講，當時我也不知道賢哥是誰。(「當時到達
    之後，車輛停在文化路佳里國小對面的停車場我們在等候綽
    號賢哥，乙○○乾哥的消息。」那你那時候有這樣講嗎？)沒
    有。那天在警察局作筆錄的時候，警察有時候講話都不清楚
    等語（本院卷第204至214頁）。
　⒉惟查證人陳○章於111年2月8日因本案於本院接受訊問時，距
    上揭事實欄所示犯罪時間已相隔近2年，其卻能反於警詢中
    證述之內容，並否認其於警詢中有講過前揭陳述，然證人陳
    ○章製作筆錄時是採一問一答，證人回答之後，員警按照證
    人陳○章回答之內容記載，全程有聽到鍵盤打字的聲音，陳○
    章及其母親均注視著前方，警詢筆錄內容與勘驗內容大致相
    符，此有本院111年3月14日準備期日勘驗陳○章於109年5月1
    日警詢錄影檔之勘驗筆錄暨擷取照片1張（本院卷第246至26
    1頁）在卷可佐，證人陳○章於警詢時明確陳述：「等一些債
    主的人」、「只知道他叫做賢哥」、「等他消息。因為頭先
    他們都不要讓他們兩個...欠錢都不還啊，都不讓他們兩個
    講。」、「因為那時候就說法律已經下來了，啊他現在沒有
    照我們法律的時間在走。」、「因為我知道錢是賢哥的。」
    、「他的意思就是說，他都好幾個月沒有還他錢，啊他現在
    打電話給他，對方還不好好跟他講話。」、「那時候黑字白
    字都寫好了。他欠我們的錢不能沒有啊。」等語，非如證人
    陳○章於審理時證述其沒有說以上話語，陳○章於審理時證稱
    其沒有講該等陳述之證述顯然不實。又證人陳○章於本院審
    理中證述：乙○○經過水果攤不知道為何起口角等語，與勘驗
    現場監視器光碟所呈現之事實不符，況證人陳○章與告訴人
    丙○○並不認識，陳○章自無可能呼應告訴人之說詞。從而，
    證人陳○章於本院審理時翻異之證詞，要屬迴護被告甲○○之
    詞，難遽加採信，亦無足執為被告甲○○有利之認定。
(二)被告乙○○於警詢及109年6月16日偵訊時固供稱：我不認識甲○○，當日是丙○○瞪我，又一直罵三字經，我才翻攤，翻攤是
    我個人行為云云，然依前揭監視器畫面，乙○○於17時31分42
    秒時講著電話與陳○章一起至告訴人攤位，乙○○於結束通話
    後，17時32分6秒隨即與陳○章一起翻桌，丙○○與乙○○間根本
    沒有對話，乙○○所述經過水果攤時遭丙○○辱罵等語，與勘驗
    現場監視器光碟所呈現之事實不符，其所辯不足採信，亦無
    從為被告甲○○有利之認定。
(三)復查被告甲○○扣案之手機內，有乙○○於109年8月28日下午9
    時9分傳送予甲○○「少年陳○章之臺灣臺南地方法院少年法庭
    宣示筆錄」、「陳○章之臺南市政府警察局佳里分局少年事
    件移送書」、「通知陳○章於109年9月8日至本院調解之臺灣
    臺南地方法院少年法庭通知」之照片，乙○○傳送「章啊的判
    決書」之訊息，此有臺灣臺南地方檢察署109年10月6日扣押
    筆錄1份（偵一卷第123至129頁）、被告甲○○手機有關乙○○
    部分之擷取報告（偵一卷第216至217頁）、扣案手機內擷取
    照片3張在卷可稽（偵一卷第246至248頁），被告乙○○與甲○○係多年的朋友，平日稱呼甲○○為「哥哥」，業據被告乙○○
    於審理時供述在卷（本院卷第442至443頁），並有前揭被告
    甲○○手機中有關乙○○部分之擷取報告，訊息內容可知乙○○稱
    呼甲○○為「哥哥」（偵一卷第162、185頁）可佐，亦與證人
    陳○章於109年5月1日警詢時證稱：綽號「賢哥」（乙○○乾哥
    ）等語相符，乙○○又是陳○章的乾哥，此據證人陳○章於警詢
    及偵查中證述在卷（警卷第29頁），被告甲○○供承前揭照片
    3張係由乙○○傳送給其觀看，若非甲○○與本案犯行有關，乙○○何需傳送乙○○傳送少年案件之資料予甲○○，故被告甲○○所
    為其與陳○章間互不相識之辯解，並不可採。
(四)按刑法之共同正犯，包括共謀共同正犯及實行共同正犯二者
    在內；祇須行為人有以共同犯罪之意思，參與共同犯罪計畫
    之擬定，互為利用他人實行犯罪構成要件之行為，完成其等
    犯罪計畫，即克當之，不以每一行為人均實際參與部分構成
    要件行為或分取犯罪利得為必要（最高法院96年度台上字第
    1882號判決意旨參照）。而共同正犯間，非僅就其自己實行
    之行為負其責任，並在犯意聯絡之範圍內，對於他共同正犯
    所實行之行為，亦應共同負責；且其犯意聯絡之表示，無論
    為明示之通謀或相互間有默示之合致，均不在此限（最高法
    院98年度台上字第2655號判決意旨參照）。綜觀前開被告乙○○、甲○○彼此情誼密切，乙○○是陳○章的乾哥，乙○○、陳○章
    與告訴人丙○○於案發前均互不認識，倘非被告甲○○之授意，
    乙○○、陳○章2人當無因甲○○討債不成，即掀翻告訴人水果攤
    之理，被告甲○○向丙○○討債不成離去，打電話給乙○○，1分
    鐘內乙○○即協同陳○章到場掀攤，在在足認事前己有共同謀
    議甚明，被告甲○○既有為毀損告訴人水果攤之同謀，自不能
    以其未在翻攤現場而得諉稱不知，此節所辯，亦無足採。
(五)被告乙○○於案發時，對於陳○章為未滿18歲之少年有所認識
    ：
    查少年陳○章為93年4月出生，案發時甫滿16歲，有少年陳○
    章之個人基本資料查詢結果存卷可憑（見警卷第97頁），復
    觀諸卷附案發當日監視器錄影畫面擷取照片及現場照片（見
    警卷第57、65至69頁），可知少年陳○章案發當時之身高明
    顯低於乙○○至少半個頭，陳○章外觀明顯可以辨識係青澀、
    稚嫩，佐以證人陳○章於本院審理時陳稱：(你看你109年6月
    2日證人筆錄，在檢察官那邊你有具結，「你跟乙○○是如何
    認識，你說乙○○算是我姊夫的朋友，會來我家喝酒認識的。
    」、「是否知道你未滿18歲，你說他從以前認識就知道。」
    事實嗎？)對，正確等語（見本院卷第215頁），而被告於本
    院審理中自陳：（當天你與陳○章去翻攤時，你們已經認識
    多久了？）認識很久了，我與他爸爸是朋友，認識一、二年
    了等語（見本院卷第215頁），足認被告乙○○與陳○章為舊識
    ，且以少年陳○章當時之外觀，常人應均會認知其真實年齡
    未滿18歲，則被告對於少年陳○章於案發當時為未滿18歲之
    少年乙情，自應有所認識而無法推諉不知。是被告乙○○辯稱
    其不知少年與陳○章為未滿18歲之少年，明顯避重就輕，辯
    詞自不足採信。
(六)綜上，被告二人所辯無非臨訟卸責之詞，均無足採。本件事
    證明確，被告二人犯行均堪認定，應依法論科。
四、論罪科刑
(一)核被告甲○○、乙○○所為，均係犯刑法第354條之毀損他人物
    品罪。
(二)按共同實行犯罪行為之人，在共同意思範圍以內，各自分擔
    犯罪行為之一部，彼此協力、相互補充以達其犯罪之目的者
    ，即應對於全部所發生之結果，共同負責。查被告甲○○雖未
    下手實行「翻攤」之毀損行為，然其與乙○○謀議，於其討債
    不成時，指示乙○○「翻攤」，可見被告甲○○確可左右乙○○如
    何實行毀損犯行，而對於本案毀損罪之實現具有功能上不可
    或缺之重要性者，與實行毀損犯罪構成要件行為之乙○○，同
    具有功能性之犯罪支配地位，被告甲○○、乙○○與少年陳○章
    ，就毀損犯行，有犯意聯絡及行為分擔，均應論以共同正犯
    。
(三)刑之加重事由（被告乙○○部分）：
  ⒈按成年人與少年共同實施犯罪者，加重其刑至二分之一，兒
    童及少年福利與權益保障法第112條第1項前段定有明文。又
    按刑法總則之加重，係概括性之規定，所有罪名均一體適用
    ；刑法分則之加重，係就犯罪類型變更之個別犯罪行為予以
    加重，成為另一獨立之罪名。兒童及少年福利法第70條第1
    項前段所定：「成年人教唆、幫助或利用兒童及少年犯罪或
    與之共同實施犯罪或故意對其犯罪者，加重其刑至二分之一
    」，其中成年人教唆、幫助或利用兒童及少年犯罪或與之共
    同實施（實行）犯罪之加重，並非對於個別特定之行為而為
    加重處罰，其加重係概括性之規定，對一切犯罪皆有其適用
    ，自屬刑法總則加重之性質（臺灣高等法院暨所屬法院99年
    法律座談會刑事類提案第15號研討結果參照）。經查，本案
    被告乙○○於行為時係年滿20歲之成年人，而共同正犯陳○章
    則為12歲以上未滿18歲之少年，此有被告乙○○之個人戶籍資
    料查詢結果（見本院卷第23頁）、少年陳○章之個人基本資
    料查詢結果存卷可憑（見警卷第97頁），是被告乙○○既與少
    年陳○章共同實行本案犯行，自應依兒童及少年福利與權益
    保障法第112條第1項前段之規定，加重其刑。
　⒉至被告甲○○部分，尚乏證據證明其知悉少年陳○章之年紀，無
    從依兒童及少年福利與權益保障法第112條第1項前段之規定
    加重其刑，附此敘明。
(四)爰以行為人之責任為基礎，審酌被告甲○○僅因友人與告訴人
    丙○○之子謝志成有賭債糾紛，竟共謀推由乙○○前往翻攤，被
    告乙○○與少年陳○章共同實行本案毀損告訴人丙○○水果攤之
    水果，使告訴人之價值約5萬元水果損壞，所為實屬不該；
    並參以被告甲○○犯後飾詞否認，被告乙○○坦承犯行，其等未
    能與告訴人達成和解並賠償損害之犯後態度；兼衡被告2人
    行為所生危害暨素行、智識程度、生活狀況，被告乙○○領有
    身心障礙證明（本院卷第223頁）等一切情狀，分別量處如
    主文所示之刑，並諭知易科罰金之折算標準。
五、不另為無罪之諭知
(一)公訴意旨略以：被告甲○○於109年4月26日下午5時26分許，受陳家騏之委託向經營水果攤攤車之丙○○索討欠款，遭丙○○拒絕，竟與乙○○、少年陳○章基於傷害、毀損之犯意聯絡，指示乙○○掀翻丙○○之攤位鐵架，致掀翻之鐵架撞擊丙○○，致丙○○受有胸壁挫傷、右側足部挫擦傷、左側小腿挫傷等傷害，並造成擺放在鐵架上之電子磅秤3個（價值3萬6,000元）損壞。因認被告2人涉另犯刑法第277條第1項傷害、同法第354條毀損罪嫌等語。
(二)按犯罪事實應按證據認定之，無證據不得認定犯罪事實；不
    能證明被告犯罪或其行為不罰者，應諭知無罪之判決。刑事
    訴訟法第154條第2項、第301條第1項定有明文。又認定犯罪
    所憑之證據，雖不以直接之證據為限，間接證據亦包含在內
    ，然而無論直接證據或間接證據，其為訴訟上之證明，須於
    通常一般人均不致有所懷疑，而得確信其為真實之程度者，
    始得據為有罪之認定，倘其證明尚未達於此一程度，而有合
    理之懷疑存在時，事實審法院已就其心證上理由予以闡述，
    敘明其無從為有罪之確信，因而為無罪之判決，尚不得任意
    指為違法，此有最高法院82年度台上字第163號、76年度台
    上字第4986號、30年度上字第816號等判決意旨可資參照。
    又告訴人之指述，難免誇大偏頗而有虛偽陳述之危險，故其
    陳述除須無瑕疵可指外，尚應調查其他必要之證據，以察其
    是否與事實相符，亦須有補強證據擔保其供述之真實性，始
    得採為斷罪之依據（最高法院93年度台上字第1675號判決意
    旨可資參考）。
(三)本件公訴意旨認被告涉有上開傷害、毀損電子磅秤3個罪嫌
    ，無非係以被告2人之供述、證人即告訴人丙○○於警詢、偵
    查中之證述、證人即同案少年陳○章於警詢及偵查中之證述
    、奇美醫療財團法人佳里奇美醫院（下稱佳里奇美醫院）診
    斷證明書、監視器錄影畫面光碟檔案暨翻拍照片24張、現場
    照片6張、臺灣臺南地方檢察署勘驗報告等為其主要論據。
(四)訊據被告甲○○、乙○○均堅決否認有傷害及毀損電子磅秤3個
    等犯行，皆辯稱：掀翻攤架時沒有打到告訴人，也沒有毀損
    電子磅秤3個等語。經查：
  ⒈被告乙○○於前揭時、地，掀翻告訴人丙○○之水果攤之攤架之
    事實，為被告2人所不爭執，並經證人即告訴人丙○○、證人
    即同案少年陳○章分別於警詢、偵查中證述在卷，且有監視
    器錄影畫面光碟檔案暨翻拍照片24張、現場照片6張、臺灣
    臺南地方檢察署勘驗報告等在卷可參。又告訴人於109年4月
    26日22時47分許前往佳里奇美醫院驗傷，經診斷結果，受有
    胸壁挫傷、右側足部挫擦傷、左側小腿挫傷等傷害，此有前
    揭醫院之診斷證明書（警卷第43頁）等資料附卷可徵，此部
    分事實固堪認定。
　⒉告訴人丙○○於警詢、偵查及本院審理時固均證稱：我經營之
    水果攤遭翻倒，當時損壞3個電子磅秤，翻倒我的水果攤之
    時，攤位的鐵架與木板撞到我的身體，造成我胸壁挫傷、右
    側足部挫擦傷、左側小腿挫傷等語。於本院審理時再證稱：
    我站在攤位後面，他們站在前面將木板翻起來，木板打到我
    的身體。當時太混亂不知道被什麼打到。他翻桌完後去醫院
    檢查才知道有受傷，當時太混亂不知如何受傷等語（見警卷
    第32頁、偵一卷第39、54、本院卷第358至359頁）。然告訴
    人該等證言本質上僅屬告訴人之單一指述，尚難以其前後證
    述情節大致相符，而互為補強，即尚需有補強證據以證明其
    指證確與事實相符，始能對被告論罪科刑。
(五)有無補強證據部分：
  ⒈關於電子磅秤部分：遍查本案卷宗，僅有1張照片有拍到電子
    磅秤1台（見警卷第61頁），然該台電子磅秤並無損壞，業
    據證人丙○○於本院審理中證稱：（每張桌子都有一個電子秤
    嗎？）不一定。（你說有3張桌子被翻桌？）有時候一張桌
    子放兩台電子秤。（當天你總共4張桌子放幾台秤子？）當
    時應該3、4台。（圖片中這台是好的，沒有壞掉的？）這台
    沒有壞掉。（其他3台是壞掉的？）這是電腦的，摔掉就都
    壞掉了。（3台壞掉的秤子是否有照片？）沒有，太久了等
    語（見本院卷第346至347頁）。故公訴意旨所指之電子磅秤
    3個並無照片可證損壞之情形。
　⒉證人陳○章於偵查中證稱：(你們翻攤的時候，丙○○在哪裡？
    有無砸到丙○○？)丙○○當時就把攤子抓住，不過乙○○還是翻
    掉等語（偵卷第266頁）。於本院審理時證稱：(你們掀起來
    的時候，木板跟鐵架會不會打到丙○○？)不會打到。鐵架都
    是固定在那邊，只有板子是往下滑下去的。那時候丙○○站在
    這邊，怎麼擊打到。那時候我跟她站立的位置讓我感覺她就
    是沒有用到。木板怎麼可能會飛來到這邊呢(指圖片中丙○○
    站立的位置)？掀起來的時候，她人都沒站在那邊過，所以
    她受傷機率應該不可能。(你和乙○○在掀攤位的時候丙○○有
    沒有抓住她的攤位？)前面好像有，用到一半她就沒用了，
    就跑到旁邊了等語（本院卷第215至219頁）。故證人陳○章
    不能證明丙○○有被攤架擊打到。
  ⒊復經本院勘驗案發時監視器錄影檔案，內容如附表一、二，
    畫面中間可見丙○○(著紅色上衣戴帽女子)站於小貨車車尾處
    、水果攤位前，乙○○及陳○章則站於丙○○及畫面右方。嗣乙○○往左走至丙○○攤車前，乙○○彎身以左手撥掃畫面右方之水
    果攤，此時丙○○向右走到與乙○○隔著水果攤位，站於乙○○之
    左前方、少年陳○章前方，於乙○○撥右方水果攤時，丙○○身
    體無任何反應動作，面對著乙○○，畫面太小且被其他路人遮
    蔽無法辨識乙○○撥水果攤時，水果攤桌有無碰到丙○○。嗣乙○○與陳○章往畫面左方繼續前進，丙○○站在原地。乙○○雙手
    掀翻丙○○攤桌，陳○章站於乙○○右方，丙○○則未移動，與乙○○、陳○章隔著攤桌，位於上開二人之右方。17：18：11丙○○
    開始往畫面左方移動，乙○○於17：18：12至14，掀翻攤桌後
    ，丙○○跑向乙○○之右前方，丙○○的右邊（即畫面的左邊有一
    名穿橘色衣服之女子），從畫面上攤桌被掀起過程，未見到
    攤桌有碰觸到丙○○身體等情，有前揭本院勘驗筆錄在卷可參
    。故自監視器畫面以觀，乙○○、陳○章掀翻攤桌之位置，與
    當時丙○○站立之位置尚有一段距離，監視器畫面未拍到攤桌
    有碰觸到丙○○身體。是被告2人是否確有告訴人所指之傷害
    行為，要非無疑。
(六)綜上，告訴人之指述缺乏補強證據，公訴人所舉各項事證尚
    不足使本院確信被告2人有公訴意旨所指毀損電子磅秤3個及
    毀損犯行，不得遽以該罪責相繩。此外，公訴人並未提出其
    他積極證據足資證明被告2人有何毀損電子磅秤3個及傷害犯
    行，揆諸前開說明，此部分自屬犯罪不能證明，基於無罪推
    定原則，本應為無罪之諭知，惟公訴意旨認此部分如成立犯
    罪，與前揭經論罪科刑之毀損罪部分，分別具有事實上一罪
    及裁判上一罪關係，爰就此部分為不另為無罪諭知。
據上論斷，應依刑事訴訟法第299條第1項前段，判決如主文。
本案經檢察官黃榮加提起公訴，檢察官洪欣昇、丁○○到庭執行職
務。
中　　華　　民　　國　　111 　年　　11　　月　　30　　日
              刑事第八庭    審判長法  官  陳欽賢
                                  法  官  盧鳳田
                                  法  官  王惠芬
以上正本證明與原本無異
如不服本判決應於收受本判決後20日內向本院提出上訴書狀，並
應敘述具體理由。其未敘述上訴理由者，應於上訴期間屆滿後20
日內向本院補提理由書狀（均須按他造當事人之人數附繕本）「
切勿逕送上級法院」。
  　　　　　　　　　　　　　　　　書記官　陳杰瑞
中　　華　　民　　國　　111 　年　　11　　月　　30　　日
附錄：本案論罪科刑法條全文
中華民國刑法第354條
毀棄、損壞前二條以外之他人之物或致令不堪用，足以生損害於
公眾或他人者，處2年以下有期徒刑、拘役或1萬5千元以下罰金
。
兒童及少年福利與權益保障法第112條
成年人教唆、幫助或利用兒童及少年犯罪或與之共同實施犯罪或
故意對其犯罪者，加重其刑至二分之一。但各該罪就被害人係兒
童及少年已定有特別處罰規定者，從其規定。

附表一：
勘驗結果：時間長度共10分6秒。 一、畫面開始顯示時間為2020年4月26日17時10分00秒(註：依警卷第63頁到第69頁標示監視器慢14分)。 二、錄影地點為臺南市○○區○○路000號對面（佳里停1公有停車場前）。 三、丙○○(著紅色短袖上衣女子)於畫面中間後方小貨車處擺設水果攤位(下稱丙○○攤車)。於17時13分28秒，被告甲○○(著白色上衣黑色長褲男子)手持A4大小白色紙張於丙○○攤車前與丙○○談話，於17時16分49秒，甲○○離開丙○○攤車處並往後方停車場走去。 四、17時17分42秒，被告乙○○(著黑色上衣黑色長褲體型壯碩之男子)一邊講電話，一邊與證人陳○章(著黑色上衣黑色長褲體型較瘦小之男子)一前一後從畫面左方出現，往右走至丙○○攤車後方，靠近停車場出口。 五、乙○○掛電話後，走到丙○○攤位前，於17時18分06秒時，雙手將靠近丙○○之攤桌上水果掃落，復於17時18分10秒將小貨車後方處攤桌掀翻，其後陳○章掀起小貨車中段處攤桌，約5秒後再翻小貨車車頭處攤桌，但未成功將其翻倒，17時18分20秒，兩人往畫面左方離開。 
附表二
勘驗結果：時間長度共5分 一、畫面開始顯示時間為109年4月26日17時25分33秒，攝影地點為文化路東往西全景。 二、於17時27分44秒開始，乙○○與陳○章於畫面右側白色汽車後停留約2分鐘，17時29分10秒處，乙○○開始使用手機打電話，於17時29分42秒時，被告乙○○通話結束並與證人陳○章跨越馬路往安西路前進，於17時29分57秒時進入安西路。 勘驗結果：時間長度共5分 一、畫面開始顯示時間為109年4月26日17時29分46秒，攝影地點為安西路南往北全景。 二、於17時30分02秒處，乙○○與陳○章進入安西路後往南側前進，17時30分14秒時行至丙○○攤位後小貨車車頭處離開畫面，於17時32分16秒時陳○章、乙○○自畫面右下側出現，往安西路北側離去。 
　
附表三：勘驗證人陳○章於109年5月1日於佳里分局偵查隊受詢問
之錄影檔譯文，本次詢問人及記錄人(僅出聲，未出現於畫面中)
為員警黃真(下稱員警甲)，畫面中坐在陳○章右邊之女子為其母
親吳寶貝。
時間 內容 00:00:00 至 00:08:31  員警甲:調查筆錄第二次，時間109年05月01號，13點8        分啦齁，地點佳里分局偵查隊，案由傷害毀損。 員警甲:來，你叫蝦咪名字? 陳○章:陳○章。 （中略） 員警甲:啊現在有什麼人陪同你做筆錄? 陳○章:媽媽。 員警甲:你媽媽吳○○啦吼。（詳卷） （中略） 員警甲:好。你在我們這邊109年4月28日所做之調查筆        錄，是否屬實，是否有虛偽之陳述? 陳○章:嗯...沒有。 員警甲:不屬實啦吼。不屬實。嘿。啊怎麼樣? 陳○章:那天，我有翻攤子。 員警甲:沒有，先這樣說。當天製作的筆錄是因為什麼原        因? 陳○章:錢的關係。 員警甲:不是。因為，那時候你很緊張啦吼，所以說有撒        了一些，就是，有說了一些不真實的話對不對? 陳○章:我有說了。嘿。 員警甲:因為當天我很緊張啦吼，說了一些不對的，           說...說了一些不是事實的話啦吼，所以今天，        今天重新製作筆錄，然後，今天重新，前來製作        筆錄啦吼，啊然後，說出實情。這樣對不對?是        不是這樣? 陳○章:嗯。 員警甲:啊然後問，你曾...你...你說了一些不是事實的        話，不是事實的話，然後...嗯...真相為何? 員警甲:好，來，你說，那天，你從頭到尾說，你那天下        午的時候是怎麼來的? 陳○章:給人載的。 員警甲:好，啊當天，跑去你家嗎? 陳○章:嗯。 員警甲:蔡坤... 陳○章:國小那邊。 員警甲:什麼國小?中洲? 陳○章:中洲國小。 員警甲:打電話通知你，他是打電話跟你講嗎?跟你講怎        樣? 陳○章:說他要來載我。 員警甲:嘿。啊有跟你說他要做什麼嗎?要討債還是要做        什麼? 陳○章:他頭先都沒有說。  員警甲:打電話給我，然後，說要載你出去? 陳○章:嘿。逛一逛。 員警甲:說要帶我去逛一逛，啊然後約，要我到中洲國小        嘛吼?要我到中洲國小等他。 員警甲:啊來咧。你出去，你上車以後，開哪一台車你還        有印象嗎?那台白色的CRV?啊車牌你沒記啦吼? 陳○章:嘿。沒記。 員警甲:他開著一台白色CRV過來，過來載我啦吼。啊他        開CRV來載你，啊然後，我想看看，啊然後在車         上他有跟你講什麼嗎? 陳○章:他就說他要先去菜市場。 員警甲:嘿。黃昏市場啦吼。 陳○章:嘿。 員警甲:他說他要到黃昏市場，啊要做什麼? 陳○章:討他的錢。 員警甲:是他的錢還是他哥哥的錢? 陳○章:他頭先跟我說是要討他的錢。 員警甲:好。然後索取，跟人家要討債啦吼。 陳○章:嘿有人欠他的錢。 員警甲:跟人....因為那裏....他也沒說是誰嘛吼?有人        欠他錢，他要去要回來。是不是這樣的意思? 陳○章:嘿。 員警甲:啊來咧? 陳○章:啊他的意思就是說，他都好幾個月沒有還他錢，        啊他現在打電話給他，對方還不好好跟他講話。 員警甲:好。啊，你就覺得對方好可惡對不對? 陳○章:嘿。 員警甲:又說對方沒有按照規定還錢啦吼。 陳○章:嘿。 員警甲:沒有依約還錢，啊來咧?啊還有什麼? 陳○章:啊後來打給他，他就是，不給說，就不給人家說        這樣。 員警甲:就是避不見面這樣就對了。 陳○章:嘿。因為.... 員警甲:又避不見面啦吼，是避不見面還是不肯還錢，打        電話給他又不要還? 陳○章:嘿。打電話給他，啊他又不讓我們講，又不讓我        們... 員警甲:好。打電話去還是不肯還錢啦吼。還是不肯還錢        啦吼。 陳○章:嘿。那時候黑字白字都寫好了。 員警甲:我知道，嘿，還是不肯還錢。啊所以，你就跟著        他一起去討債。 陳○章:嘿，他欠我們的錢不能沒有啊。 員警甲:跟他一起去討債。啊然後去的時候你們有說什麼        嗎? 陳○章:沒有啊。去的時候都沒說話。去到現場都沒說        話。 員警甲:啊他有指引你要翻桌?還是你去看他翻你就跟著        翻? 陳○章:嘿，我看他翻我就跟著他翻。 員警甲:然後，一到現場你們就馬上...啊為什麼你們要        在那邊繞來繞去? 陳○章:等人。 員警甲:等啥? 陳○章:等一些債主的人。 員警甲:甲○○對不對? 陳○章:對。 員警甲:然後，當時到達之後我就等我們在...你是停在        文化路那個停車場嗎?就是佳里國小對面那個停        車場? 陳○章:嘿。 員警甲:車輛停放在文化路佳里國小對面的停車場，啊然        後我們在等候，你知道他的全名嗎?還是你只知        道他叫做賢哥? 陳○章:嘿，只知道他叫做賢哥。 員警甲:他是乙○○的乾哥嗎? 陳○章:嘿。 員警甲:乙○○....乾哥。綽號，賢哥。乙○○乾哥。 員警甲:你是在等消息還是要等他人來? 陳○章:等他消息。因為頭先他們都不要讓他們兩個...        欠錢都不還啊都不讓他們兩個講。 員警甲:嘿。 陳○章:嘿。 員警甲:啊所以說，你就是等賢哥的消息啦吼。 陳○章:嘿嘿嘿。 員警甲:啊怎麼後來... 陳○章:因為... 員警甲:阿你怎麼沒看到賢哥? 陳○章:因為那時候就說法律已經下來了，啊他現在沒有        照我們法律的時間在走。 員警甲:嘿對對對。是賢哥說的還是? 陳○章:乙○○說的。說沒有照我們的法律在走。 員警甲:乙○○說的。所以那時候他是在車上說的還是是        在? 陳○章:嘿在車上就說了。 員警甲:好。 00:08:31 至 00:12:56  員警甲:現在需要回來，沒有依約還。就算法律，就算那        個判決...判決說，每個月要還15萬元嘛對不對? 陳○章:下來了。 陳○章:應該是，因為我們不確定說。 員警甲:反正每個月都要還錢啦吼? 陳○章:嘿嘿嘿。 員警甲:就算判決對方還是賴皮啦，還是賴皮。 陳○章:不肯還好幾個月。 員警甲:還是賴皮嘛對嗎?這有說啊。對方沒有依約還錢        打電話去，然後對方還是賴皮好幾個月都不肯還        錢，已經積欠好幾個月的款項啦吼對不對? 陳○章:嘿。 員警甲:所以我就跟他一起去討債，啊到達的時候你就在        等賢哥的消息。 陳○章:嘿。 員警甲:啊結果咧?乙○○就把手機拿起來，啊來咧。 陳○章:沒有，到現場就沒有拿手機。 員警甲:沒沒沒沒，我的意思是說他是不是，他手機拿起        來之後，反正就是，你從頭到尾都跟著他走。他        在說走我們來翻桌什麼的，你就都跟著他走。 陳○章:嘿嘿。 員警甲:好。好。然後你有印象他有沒有拿手機嗎? 陳○章:你說哪時候? 員警甲:就是你們去到佳里國小那邊，就是你去拿車子鑰        匙，他拿手機講一講之後，邊說邊往水果攤方向        去。 陳○章:有他有拿手機。嘿。嘿。 員警甲:這你有印象嗎? 陳○章:有。就走過去這樣而已。 員警甲:啊你有看到他手機拿起來之前他是不是有拿手機        在那邊看? 陳○章:看啥? 員警甲:看...就是等消息來啊。 陳○章:沒有。他是直接打電話說的。 員警甲:他打電話，他突然打的吼。 陳○章:嘿。 員警甲:然後，啊然後，期間乙○○拿手機，打給你不知        道誰啦吼? 陳○章:嘿。 員警甲:打給別人，啊然後你有沒有聽到他說什麼?還是        他就一直走走走?然後... 陳○章:他就一直走，不過他沒有說什麼。 員警甲:邊拿手機邊朝著水果攤方向前進啦吼。 陳○章:嘿。 員警甲:啊到達水果攤時，他就二話不說就翻了啦吼? 陳○章:嘿。 員警甲:乙○○二話不說直接將南側水果攤，南側的攤架        掀翻啦吼對不對? 陳○章:嘿嘿對。 員警甲:啊然後你看到你就跟著也翻。我見狀也跟著將北        側的攤架掀起，但是我力氣，你力不夠吼? 陳○章:嘿。我力氣不夠。 員警甲:力氣不夠只有將攤架，算說...讓他掉在地上啦        吼? 陳○章:水果掉在地上而已。 員警甲:啊那個桌面也是到後來，因為你掀他嘛，因為可        能力氣不夠，啊不過已經失去平衡 陳○章:沒有，沒有下去。就傾斜一邊而已。 員警甲:有啦。你有沒有看到?這就是桌底下，這就是架        子，桌子已經翻倒了。桌子沒有...來我給你看        桌子正常的。這是正常的模樣，啊你掀的，你有        沒有看到這邊已經傾斜了嗎? 陳○章:啊不過我那時候好像翻了沒有整個倒下去欸，那        是人家又去補的吧。 員警甲:有啦你看。這個是你吧? 陳○章:嘿啊， 員警甲:沒啊，這個是你吧? 陳○章:嘿啊。 員警甲:啊你看你掀一半對不對，啊然後...這時候你們        已經離開了，啊已經掀倒了，還是說你沒掀起        來，他又有補一手? 陳○章:嘿。 員警甲:喔好。只有將攤架稍微掀開啦吼，啊然後乙○○        接手又把他掀過去，好。 陳○章:順手。 員警甲:走過來順手再將攤架，攤架掀起啦吼，然後我們        就一起離開，是不是? 陳○章:嘿。嗯。 員警甲:啊一起離開後還有去找誰嗎? 陳○章:就沒有，離開我們就各自回家。 員警甲:他就載你回家還是各自回家? 陳○章:嘿。 員警甲:然後乙○○就開車載我回家吼，安捏對不對? 陳○章:對。 員警甲:好。啊到這邊就沒有了。 00:12:56 至 00:19:50  員警甲:你們前往該，你們將該車輛停放好，然後，將車        輛。你們騎過去那邊在看那個攤子的時候，他有        跟你說等下目標就是這攤嗎? 陳○章:沒有，他都沒有。 員警甲:他都沒有，所以其實你們去到那裡他都沒有跟你        說目標是什麼?你是看他翻攤子你才... 陳○章:嘿，他都沒有。他就跟我說要去討錢，人家欠他        錢這樣。 員警甲:好。啊他有說多少錢這樣?都不知道啦吼? 陳○章:嘿。 員警甲:你們將車輛停好，經過，沿著文化路經過安溪路        口時，你與乙○○一同，一同朝被害人攤位方向        看去，是否在確認目標位置?嘿對。你們那時候        看攤位是不是在確定說目標到底是在哪裡? 陳○章:嘿。 員警甲:沒錯。好。是誰叫你去的? 陳○章:乙○○。 員警甲:乙○○啦吼。是乙○○載著我去的，然後是因為        要幫人討債。 陳○章:嗯。 員警甲:後來你才知道這帳目也不是他的嘛?啊你知道... 陳○章:也是有一半是他的。 員警甲:他有一半是他的，啊是，應該是這樣說，是賢仔        的，還是賢仔也是幫人家收的? 陳○章:賢仔的。 員警甲:確定是賢仔的? 陳○章:嘿。 員警甲:喔。好。是因為他要幫人討，他要幫賢哥討債啦        吼對不對? 陳○章:嘿。 員警甲:啊你說有一部分也是他的嗎?乙○○是這樣說吼? 陳○章:應該算是啦，因為我是沒聽...因為我知道錢是        賢哥的。 員警甲:沒有，因為他有的時候是，我幫你討債，啊我可        以收幾成；啊有的是說我也有錢在那哩，我也要        一起去討債。啊還是這項你就不知道? 陳○章:這我就都都不，這我就不瞭解。 員警甲:這你就不知道啦吼。你要去幫賢哥討債啦吼? 陳○章:嘿。 員警甲：啊然後，分工怎樣你也不，啊至於債務...等一        下，是不是這份判決書？他說這邊，已知陳家騏        所有嘛吼，王政貿有給他簽，所以說，啊沒有        ，他這是賭博的，其實判只有判賭博的而已欸，        是這件他們去調解委員會，調解說積欠陳家騏債        務1千萬，然後，所以說他現在1個月都要繳15        萬，然後分12期，這樣沒有錯啦吼? 陳○章:嘿。對。 員警甲:你是要討這條嘛吼? 陳○章:嘿。因為講好的東西他... 員警甲:好。啊你去這趟有賺湯有賺粒嗎? 陳○章:都沒有。 員警甲:都沒有。啊不然你為什麼要幫人家去做這件事情        啊? 陳○章:因為那個男哥很疼我。 員警甲:喔好。我沒有從中獲利，只是因為乙○○，他算        你哥哥?你都叫他哥哥。 陳○章:我都叫他哥哥。 員警甲:算乾哥啦吼。 陳○章:嘿。 員警甲:平時對我很好，所以我才會跟他一起去啦吼? 陳○章:嘿。 員警甲:問警方提示...我看一下，切結書、調解筆錄供        你觀看啦吼。收件編號0000000，109年1月15號        於佳里區調解委員會之調解內容是否就是你所說        的債務。這張，就是這個啊，陳家騏啊，債務糾        紛啊，然後600多萬，15萬12期，是這份沒有錯        吼?你看一下，看清楚。 陳○章:嘿對。 員警甲:是的。沒有錯。啊你知道賢哥到底本名叫什麼        名?啊你有看過嗎? 陳○章:我不知道。有，那天就有來。 員警甲:那天做筆錄就有跟你來嘛? 員警甲:問你是否知道賢哥的真實身分?你不知道啦吼? 陳○章:嘿。 員警甲:答我不知道，但是我幫4月28日在佳里派出所製        作筆錄的時候，他也是因為這件案件請來這裡做        筆錄嘛吼? 陳○章:嘿，警察叫他來的。 員警甲:他也是因為這個案件警方通知他... 陳○章:啊不過他沒有做筆錄欸，他只是去那裡用資料。 員警甲:有啊。 陳○章:有嗎? 員警甲:有啊。 陳○章:有這樣就有了。因為那天我有看到，但我不知道        有確定他有來做資料。 員警甲:等一下喔。4月28號7點54分有。 陳○章:這樣就有了。 員警甲:嘿。這樣沒有錯吼? 陳○章:嘿沒有錯。 00:19:50 至 00:22:45 員警甲:警方通知他前來製作筆錄啦吼，然後經警方提示        賢哥真實姓名為甲○○。你是否有意見表示?我        說這個叫甲○○你有意見要表示嗎?應該沒有錯        啦吼? 陳○章:嘿。 員警甲:是的沒有錯啦吼。 員警甲:問根據該調解筆錄上敘明，然後對造人是陳家        騏，是否係其委託甲○○、乙○○等人向丙○○        討債？ 員警甲:你知不知道陳家騏這個人?還是你不曾聽過? 陳○章:都不知道。不曾聽過。 員警甲:都不認識啦吼。 陳○章:也沒聽過，都沒有聽過。 員警甲:阿順(音譯)呢?阿順(音譯)你有聽過嗎?不知道啦        吼。 陳○章:我就不知道哪一個欠他債。 員警甲:都不認識啦吼。我真的以為是欠甲○○錢啦吼。 陳○章:嗯。 員警甲:啊至於，所以說錢會不會可能是說他把債權轉移        去給甲○○的這個你就不清楚啦吼對不對? 陳○章:我都不清楚。 員警甲:是不是陳家騏將債權轉移給別人我就不知道。這        樣對不對? 陳○章:嗯。 員警甲:好。就這樣而已。這樣沒什麼好說了啦吼對不        對? 陳○章:嘿。 員警甲:剛剛筆錄都你自己說的沒有錯嘛吼? 陳○章:嘿。 員警甲:啊有沒有強暴、脅迫、不法方式向你取供? 陳○章:都沒有。 員警甲:都沒有啦吼? 陳○章:嘿。 員警甲:你還有沒有意見要補充。 陳○章:嘿。 員警甲:啊剛剛說的都是真的啦吼? 陳○章:嘿。實在。 員警甲:現因警方人力不足，實施單警詢問，上開筆錄共        計4頁，於109年5月1號13時31分詢畢，經受詢問        人親閱無訛後始簽名捺印。 員警甲:等下看完沒問題，給你簽名簽一簽就可以回家        了。 陳○章:好，OK。